# 以前年度亏损未确认递延所得税资产，本年可以补确认吗

提问人：kelisme 时间：2011-03-22 11:42:00
请教老师：
以前年度亏损，由于当时不能预计未来是否有足够的所得用来弥补，所以亏未确认递延所得税资产。有两个问题：
1 、如果今年盈利，可以弥补以前亏损，那么弥补亏损部分所得税影响是直接减少当年所得税费用吗，这样处理算永久性差异吗？
2 、如果今年盈利不能将以前亏损弥补完，但是可以预计以后有足够所得可以用来弥补，那么剩余的以前年度亏损的所得税影响是否在今年确认递延所得税资产呢？
[ 本帖最后由 kelisme 于 2011-3-22 12:07 编辑 ]

回答人：chenyiwei
基本赞同楼上网友意见。 如果今年盈利，可以弥补以前亏损，则弥补亏损部分所得税影响应直接减少当期所得税费用，即减少了本年度应缴纳所得税导致的现金流出。 另外，对于“如果今年盈利不能将以前亏损弥补完，但是可以预计以后有足够所得可以用来弥补”的情况，在预测未来年度能否获得足够的应纳税所得额时，应当基于谨慎的立场。

回答人：chenyiwei
回复 板凳 kelisme 的帖子如果以前年度对未来能否获得足够的应纳税所得额并无足够把握，但本年度由于市场环境变化等原因使未来的形势预测明朗化，因而认为对未来能够获得足够的应纳税所得额已有足够的确信，则由此在本年度新确认的递延所得税资产应减少本年度的所得税费用。

提问人：liuqiangily 时间：2012-09-06 09:33:01
就这个问题，本人想再请教一下版主！ “如果以前年度对未来能否获得足够的应纳税所得额并无足够把握，但本年度由于市场环境变化等原因使未来的形势预测明朗化，因而认为对未来能够获得足够的应纳税所得额已有足够的确信，则由此在本年度新确认的递延所得税资产应减少本年度的所得税费用。” 减少本年度的所得税费用，势必是增加了本年度的净利润，请问该部分影响可以作为经常性损益处理吗？

回答人：chenyiwei
这是会计估计变更，并非偶发性的，也并非与正常经营业务无关，因此个人理解不是非经常性损益。

提问人：cpatang2006 时间：2018-06-08 10:46:12
请教陈版：像这种前期由于没有足够把握，但本期由于市场变化等原因使未来的形势预测明朗化，因而认为未来能够获得足够的应纳税所得额已有足够确信，则在本年度确认递延所得税资产相应减少本年度所得税费用。 问题一：此时是否需要作为会计差错予以追溯调整？ 问题二：如果不作为差错调整，此时应确认的递延所得税资产是根据本年度已经弥补完亏损后的未弥补亏损金额计算吗？
（假如前期未弥补亏损是 2000 万元，本年度实现盈利 500 万元，假设没有其他纳税调整，此时应确认的递延所得税资产=（2000-500 ）*25%=375万元）？（假如前期未弥补亏损是 2000 万元，本年度实现盈利 2500 万元，假设没有其他纳税调整，此时是否就不需要再确认递延所得税资产）？

回答人：chenyiwei
不作为前期差错更正。按本期期末的可弥补亏损中预计可在未来 5 年内得到税前弥补的金额乘以适用税率计算。

提问人：cpatang2006 时间：2018-06-10 00:48:47
您好，陈版。如您所说的不作为前期差错更正，按本期期末可弥补亏损中预计可在未来 5 年内得到税前弥补的金额乘以适用税率计算。假如前期未弥补亏损是 2000 万元，本年度实现盈利 2100 万元，假设纳税调整后应纳税所得额 2000 万元，此时是否就不需要再确认递延所得税资产？或者说确认的递延所得税资产等于零？

回答人：chenyiwei
是，因为期末无未弥补亏损。

提问人：shiyunhao2 时间：2018-06-12 22:58:00
陈老师，问一下，公司是煤机业务，之前行业形势不好未确认递延所得税资产，从去年开始煤机业务也好转，企业未弥补亏损也弥补完了，本期想确认递延所得税资产，大约需要确认 6000 万的递延所得税资产，企业目前一年利润就有 7000 多万，所以未来有足够的利润进行弥补，但是目前考虑如果这 6000 万在一年内确认的话对利润影响太大，不知道这样操作可不可以，或者是否还有其他方法。

回答人：chenyiwei
如果有充分、适当的证据表明未来有足够应纳税所得额的，则对确定满足条件的递延所得税资产，应在年末一次性确认。当然如何判断未来的盈利前景是一个有很大判断空间的问题。